臺灣高等法院臺中分院刑事判決　　　　 96年度上易字第775號
上　訴　人　臺灣南投地方法院檢察署檢察官
上　訴　人
即　被　告　乙○○
　　　　　　　　　　住南投縣埔里鎮○○里○○街65號（
　　　　　　　　　　現於臺灣臺中監獄南投分監
上列上訴人因竊盜案件，不服臺灣南投地方法院96年度易字第76
號中華民國96年3月21日第一審判決（起訴案號：臺灣南投地方
法院檢察署95年度偵字第5353號），提起上訴，本院判決如下：
    主  文
原判決撤銷。
乙○○犯如附表編號一所示之罪，累犯，處有期徒刑柒月，扣案
之鐵剪壹支沒收；又犯如附表編號二所示之罪，累犯，處有期徒
刑柒月，扣案之鐵剪壹支沒收；又犯如附表編號三至十所示之罪
，均累犯，各處有期徒刑參月。應執行有期徒刑貳年陸月。扣案
之鐵剪壹支沒收。
    事  實
一、乙○○前因違反毒品危害防制條例案件，經法院判處有期徒
    刑7月、4月，應執行有期徒刑10月確定，又因犯竊盜案件，
    經法院判處有期徒刑4月確定，上開二案，經定應執行有期
    徒刑1年2月確定，甫於民國95年3月11日縮刑期滿執行完畢
    。詎仍不知悔改，復意圖為自己不法之所有，於如附表編號
    一、二所示之時間，攜帶其所有金屬材質製成、質地堅硬、
    刀鋒銳利，客觀上足為兇器使用之鐵剪一支，至丁○○所有
    位於南投縣埔里鎮○○路56號之工寮內，竊取如附表編號一
    、二所示之物，復於附表編號三至十所示之時間，再度至丁○○所有前開工寮內，竊取如附表編號三至十所示之物，得
    手後陸續販賣予甲○○所經營位於南投縣埔里鎮○○街195
    巷19號之大輪古物商，得款約新台幣2萬元，供己花用殆盡
    。
二、案經南投縣政府警察局埔里分局報告臺灣南投地方法院檢察
    署檢察官偵查起訴。
    理  由
一、按被告之自白，非出於強暴、脅迫、利誘、詐欺、疲勞訊問
    、違法羈押或其他不當方法，且與事實相符者，得為證據，
    刑事訴訟法第156第1項定有明文。本件被告對於偵警訊之供
    詞既未爭執有何出於非任意性之自白，且本院審酌上開證據
    之情況，亦無違法取證之瑕疵，認以之作為證據為適當，且
    認有證據能力，合先敘明。
二、訊據上訴人即被告（下稱被告）乙○○對於上開犯罪事實，
    除坦承有附表編號一所示之犯行外，餘均矢口否認，並辯稱
    僅竊取一次，得手後分十次變賣，並非竊取十次，且查獲當
    天係在現場睡覺，並無附表編號二所示之犯行云云。惟查，
(一)附表編號一、二所示之犯罪事實，業據被告於警偵訊及原審
    審理時均供承不諱，並有贓物認領保管單1紙附卷可稽及鐵
    剪1支扣案可資佐證，雖在本院審理時翻異前供，否認有附
    表編號二所示之犯行，並辯稱查獲當天係在現場睡覺云云，
    然本件係被告已竊得被害人丁○○蘭花園工寮內之鋁管10支
    時，甫遭丁○○當場查獲，業經證人丁○○在警訊及原審審
    理時證述在卷，並有鋁管10支之贓物認領保管單在卷可證，
    且被告遭查獲時間係95年12月17日下午2時30分許之正午時
    分，而查獲地點係僅以紗網覆蓋，毫無遮陽功能之蘭花園工
    寮，亦有照片3紙附卷可稽，於該時段如欲休憩，衡諸常情
    ，應選擇陰涼處所，豈有蓄意前往悶熱之蘭花園午休之理，
    被告翻異前供，所辯乃飾卸之詞，顯無可採，被告附表編號
    一、二所示之罪證明確，其此部分犯行，堪以認定。
(二)被告雖矢口否認有附表編號三至十所示之犯行，然此部分事
    實，業據被告於警詢時坦承不諱，且於遭警查獲已逾6小時
    後即95年12月17日晚上9時18分許，在台灣南投地方法院檢
    察署接受檢察官偵訊時，經檢察官問以：「今日下午2點半
    是否在埔里鎮○○路56號偷丁○○的鋁管10支？」，答稱：
    「是。」，又問以：「你在上開地址偷了幾次？」，亦明確
    答稱：「我偷了10次，我是在旁邊養豬。」，復經檢察官再
    度問以：「你前後是偷了10次？」，仍明確告知：「是。」
    等情（見偵卷p13)，並於是日偵訊後，即自行返家，足徵被
    告在查獲後7小時接受偵查時，並無被告辯稱因服用藥物致
    神智不清之情形，復經證人即被害人丁○○於警詢及原審審
    理時具結證述其所有遭竊物品之數量及依失竊數量合計遭竊
    取得手之次數達十次等情節相符，且被告亦不否認竊得之物
    品均以小貨車載往證人甲○○經營之大輪古物商店販售，並
    坦承販售次數合計達10次，復表示其中有5次由甲○○本人
    接洽，另有3、4次則由其父母代為處理，核與證人甲○○在
    本院結證稱收受被告以小貨車載貨前來販賣有5次，有時則
    由其家人代為收受等情大致相符，另有被告出具之廢五金讓
    渡切結書1紙附卷可憑，及被告所有鐵剪1支扣案可資佐證，
    被告在原審及本院審理時，雖均辯稱係將竊得之物分10次攜
    往古物店轉賣，非竊取10次云云，然本件被告所竊之物乃鐵
    架、鋁管等物品，依被告所述每次攜往古物店轉賣之物品，
    約三百餘公斤，且均以小貨車載送轉賣等情，與證人即古物
    店負責人甲○○證述情節相符，堪予採信，惟依被告歷次載
    往轉賣之物品每次均重達三百多公斤，苟被告所述係一次竊
    盜，得手後分十次轉賣等情屬實，則被告首次竊得之物豈非
    重達三千多公斤，可謂數量龐大，則被告將如何置放前開得
    手之物，而不被失主或鄰居察覺？再者，被告既已大費周章
    竊取得重達三千多公斤之物品，並已備有得載往古物店轉售
    之小貨車，大可一次全數轉賣，以免竊得之物復遭他人竊取
    ，何需分10次載送，而啟人疑竇並遭察覺之理；是以，本件
    被告辯稱附表所示之物表示均係一次竊盜所得，明顯與常理
    有違，難以採信為真正。本件被告既不否認持往第三人甲○○店內販賣之物均係竊自被害人丁○○之蘭花園，且所竊得
    之物品以小貨車載往第三人甲○○經營之古物店轉賣計10次
    ，已詳述如前，核與被告於警訊自白共行竊達10次之事實相
    符，並有被告出具之廢五金讓渡切結書1紙可佐，被告附表
    編號三至十所示之事證明確，其此部分犯行，足堪認定。
(三)綜上，本件被告事後翻異前供，所辯均為卸責之詞，顯無可
    採。本件事證明確，被告附表所示之犯行，堪以認定，依法
    應予論科。
三、扣案之鐵剪，係以金屬材質製成，質地堅硬，刀鋒銳利，足
    夠剪斷啞管、電線之用，客觀上足供為傷害人身之兇器，業
    經原審法院當庭勘驗明確，被告持以竊取附表編號一、二所
    示之物，核其所為係犯刑法第321條第1項第3款之攜帶兇器
    竊盜罪。公訴人認被告所為附表編號1之行為，係以徒手為
    之，所犯係刑法第320條第1項之普通竊盜罪，然被告既以扣
    案之鐵剪行竊，已如前述，其社會基礎事實同一，此部分起
    訴法條應予變更。又被告徒手為附表編號三至十之行為，係
    犯刑法第320條第1項之竊盜罪。被告所犯附表所示之10次竊
    盜犯行，犯意各別，應予分論併罰。又被告前因二次施用毒
    品及竊盜案件，經台灣南投地方法院分別判處有期徒刑7 月
    、4月、4月，經定應執行刑有期徒刑1年2月確定，於95年3
    月11日縮短刑期執行完畢，有臺灣高等法院被告前案紀錄表
    在卷可憑，其於上開有期徒刑執行完畢後，5年以內故意再
    犯本案10件均為有期徒刑以上之罪，皆係累犯，應依刑法第
    47條第1項之規定，分別加重其刑。原審法院就附表編號三
    至十之事實，未審酌上開不利被告之證據，遽為被告無罪之
    判決，尚有違誤，檢察官上訴意旨執此指摘原判決不當，即
    有理由，又疏未審酌被告所犯附表編號一、二雖係持鐵剪行
    竊盜之加重竊盜罪，然被告係趁被害人甚少前往蘭花園工寮
    而竊取花圃內之物品，且所竊者多屬生鏽之花架及鋁管，亦
    經證人甲○○證述在卷，被告所為雖係不法，然尚非惡性重
    大，原審就附表編號1、2之犯行，均分別量處有期徒刑1年
    之刑度，尚有未洽，被告就此部分上訴，非無理由，並均應
    由本院予以撤銷改判。爰審酌被告之素行、前科、犯罪之動
    機、目的，所生損害等情節，及其事後猶飾詞卸責等一切情
    狀，分別量處如附表所示之刑，並依法定其應執行之刑。至
    於扣案之鐵剪1支，係供犯罪所用之物，且為被告所有，業
    經被告供明在卷，依刑法第38條第1項第2款併予宣告沒收。
據上論斷，應依刑事訴訟法第369條第1項前段、第364條、第299
條第1項前段，刑法第321條第1項第3款、第320條第1項、第47條
第1項、第51條第5款、第38條第1項第2款，判決如主文。
本案經檢察官丙○○到庭執行職務。
中　　華　　民　　國　　96　　年　　7　　月　　10　　日
        　　刑事第六庭    審判長法　官  李  文  雄
　　　　　　　　　　　　　　    法　官  邱  顯  祥
　　　　　　　　　　　　　　　  法　官  林  靜  芬
上列正本證明與原本無異。
不得上訴。
                                書記官  林  素  妃
中　　華　　民　　國　　96　　年　　7 　　月　　10　　日
附表：
 ┌──┬─────┬────────┬───────┬───────┐
 │編號│犯罪時間  │犯罪方式        │罪名及所犯法條│   宣告刑     │
 │    │          │                │犯法條        │              │
 ├──┼─────┼────────┼───────┼───────┤
 │ 一 │95年11月初│攜帶客觀上足為兇│攜帶兇器竊盜。│              │
 │    │          │器使用之鐵剪1支 │刑法第321條第 │              │
 │    │          │，竊取鋁管200支 │1項第3款。    │有期徒刑柒月  │
 │    │          │、鐵架100餘支及 │              │              │
 │    │          │馬達1個。       │              │              │
 ├──┼─────┼────────┼───────┼───────┤
 │ 二 │95年12月17│攜帶客觀上足為兇│攜帶兇器竊盜。│              │
 │    │日        │器使用之鐵剪1支 │刑法第321條第 │有期徒刑柒月  │
 │    │          │，竊取鋁管10支。│1項第3款。    │              │
 ├──┼─────┼────────┼───────┼───────┤
 │ 三 │95年11月10│徒手竊取鋁管20支│竊盜。        │              │
 │    │日        │及鐵架30支。    │刑法第320條第 │有期徒刑參月。│
 │    │          │                │1項。         │              │
 ├──┼─────┼────────┼───────┼───────┤
 │ 四 │95年11月14│徒手竊取鋁管20支│竊盜。        │              │
 │    │日        │及鐵架30支。    │刑法第320條第 │有期徒刑參月。│
 │    │          │                │1項。         │              │
 ├──┼─────┼────────┼───────┼───────┤
 │ 五 │95年11月17│徒手竊取鋁管20支│竊盜。        │              │
 │    │日        │及鐵架30支。    │刑法第320條第 │有期徒刑參月。│
 │    │          │                │1項。         │              │
 ├──┼─────┼────────┼───────┼───────┤
 │ 六 │95年11月22│徒手竊取鋁管20支│竊盜。        │              │
 │    │日        │及鐵架30支。    │刑法第320條第 │有期徒刑參月。│
 │    │          │                │1項。         │              │
 ├──┼─────┼────────┼───────┼───────┤
 │ 七 │95年11月25│徒手竊取鋁管20支│竊盜。        │              │
 │    │日        │及鐵架30支。    │刑法第320條第 │有期徒刑參月。│
 │    │          │                │1項。         │              │
 ├──┼─────┼────────┼───────┼───────┤
 │ 八 │95年11月28│徒手竊取鋁管20支│竊盜。        │              │
 │    │日        │及鐵架30支。    │刑法第320條第 │有期徒刑參月。│
 │    │          │                │1項。         │              │
 ├──┼─────┼────────┼───────┼───────┤
 │ 九 │95年11月30│徒手竊取鋁管20支│竊盜。        │              │
 │    │日        │及鐵架30支。    │刑法第320條第 │有期徒刑參月。│
 │    │          │                │1項。         │              │
 ├──┼─────┼────────┼───────┼───────┤
 │ 十 │95年12月5 │徒手竊取鋁管20支│竊盜。        │              │
 │    │日        │及鐵架30支。    │刑法第320條第 │有期徒刑參月。│
 │    │          │                │1項。         │              │
 └──┴─────┴────────┴───────┴───────┘
中華民國刑法第320條第1項
意圖為自己或第三人不法之所有，而竊取他人之動產者，為竊盜罪，處
 5 年以下有期徒刑、拘役或 500 元以下罰金。
中華民國刑法第321條第1項第3款
犯竊盜罪而有左列情形之一者，處 6 月以上、 5 年以下有期徒刑：
三  攜帶兇器而犯之者。
